# 危险品贸易企业是否计提安全生产费

提问人：whysion11 时间：2013-07-01 16:44:12
1 、请教各位，贸易企业，对国家规定的危险品进行买卖，买入危险品后存在自有库房或在第三方存储，然后转手卖出。该企业是否需要提取安全生产费？按 2006 年、 2012 年两个文件，各时间段处理是否有所不同？ 2 、财企［ 2006 ］ 478 号《高危行业安全生产费用财务管理暂行办法》第一章第二条规定：在中华人民共和国境内从事矿业开采、建筑施工、危险品生产以及道路交通运输的企业以及其人他经济组织（以下简称企业）适用本办法。 财企［ 2012 ］ 16 号《企业安全生产费用提取和使用管理办法》第二条规定：在中华人民共和国境内直接从事煤炭生产、非煤矿山开采、建设工程施工、危险品生产与储存、交通运输、烟花爆竹生产、冶金、机械制造、武器装备研制生产与试验（含民用航空及核燃料）的企业以及其他经济组织（以下简称企业）适用本办法。

回答人：chenyiwei
财企[2012]16号文取代了原财企[2006]478号文。两个文件的不一致之处应按照新发布的财企[2012]16号文执行。 如果该危险品贸易企业自己不是直接从事危险品的生产、仓储、运输，仅仅从事贸易业务的，则不属于安全生产费的计提范围。

提问人：whysion11 时间：2013-07-02 10:59:36
回复 chenyiwei 的帖子
再请教陈版，如此企业下属全部为加油站，购入汽油、柴油后经加油站售出，不是直接生产、储存危险品企业，但与危险品有直接接触，并储存一段时间，是否应计提安全生产费？
另，如此企业贸易过程中，有危险品购入后存入自有库房一段时间（中间发生危险自担），然后再转手卖出，是否算储存并计提安全生产费？或危险品未在自有库房存放，在第三方存储企业存放，存放期间风险自担，是否算储存并计提安全生产费？

回答人：chenyiwei
我理解计提安全生产费的主体就是法律规定的安全生产责任主体。如果存放于自有库房，则相关安全责任应自行承担，由此需要作为危险品仓储企业计提安全生产费；存放在外部仓库，以仓库经营者为安全生产责任主体，则不提